# 银行询证那些事，不得不吐槽

提问人：xiaoling03 时间：2012-12-07 16:50:44
最近搞清产核资银行询证比较多，近一半都会跑第二次，比如说一次是因为询证函上写的是“XX会计事事务所”与盖章相比少了“有限公司”；有一次是因为建行刚出了新规定要对方公司出具授权委托书；有次是重庆银行要求用他们的格式（建行也是）；还有次是因为数字里面的“1”加深了一下，等等。。。。 我就不明白，为什么我们赶着给他们送钱去，他们盖个章就收几大百，尼玛还要百般折磨我们呢？人行干什么吃的，为什么不统一下各银行的要求？还有我们的娘家人中注协能否出面呼吁下？

回答人：chenyiwei
1999 年，财政部和中国人民银行曾经联合发布过《关于做好企业的银行存款、借款及往来款函证工作的通知》（财协字[1999]1号），但是时过境迁，这个通知的很多内容都已经过时了。前几年中注协也考虑过重新联合金融监管机构发布通知，以适应新的情况。当时已经有了内部的讨论稿，但毕竟银行商业化改革和上市之后，所面临的金融环境与 1999 年相比已有很大不同，因此该事项最终未能协商一致，就此搁置。